【裁判字號】    95,交聲,124
【裁判日期】    950206
【裁判案由】    聲明異議
【裁判全文】
臺灣彰化地方法院交通事件裁定         95年度交聲字第124號
移送機關    交通部公路總局台中區監理所彰化監理站
受處分人
即 異議 人  甲○○
上列受處分人因違反道路交通管理處罰條例案件，對於移送機關
九十五年一月三日（彰監四字第裁六四－Ａ五Ｊ五０一一六０號
）所為之處分，聲明異議，本院裁定如下：
        主  文
異議駁回。
        理  由
一、本件原處分機關係以：受處分人甲○○於民國九十四年十二
    月十三日八時五十六分許，駕駛車牌號碼ＦＺ－九四八號營
    業大客車，在臺北市○○路○段五十八號前「在設有禁止臨
    時停車標線處所臨時停車」違規，經依道路交通管理處罰條
    例第五十五條第一項第三款規定裁處汽車駕駛人新臺幣三百
    元罰鍰在案。
二、異議意旨略以：異議人即受處分人甲○○於九十四年十二月
    十三日駕駛車牌號碼ＦＺ－九四八號營業大客車，行經臺北
    市○○路○段時，被臺北市警察局以第Ａ五Ｊ五０一一六０
    號舉發違反道路交通管理事件通知單告發「在設有禁止臨時
    停車標線處所臨時停車」而裁處罰鍰新臺幣三百元。惟異議
    人是和欣汽車客運股份有限公司（下稱和欣公司）駕駛員，
    而遭警方舉發時係駕駛該公司所有之ＦＺ－九四八號營業大
    客車班車，依公路主管機關核定路線及站牌處停靠搭載旅客
    。基此，異議人於公司所屬「經同意之營業路線及設站處所
    」搭載旅客並未違反汽車運輸業管理規則規定，警方之舉發
    並無理由，為此提起異議等語。
三、按汽車臨時停車時，在設有禁止臨時停車標誌、標線處所不
    得臨時停車；汽車駕駛人，在設有禁止臨時停標誌、標線處
    所臨時停車者，處新臺幣三百元以上六百元以下罰鍰，道路
    交通安全規則第一百十一條第一項第三款、道路交通管理處
    罰條例第五十五條第一項第三款分別定有明文。經查：本件
    受處分人甲○○並不否認其所駕駛之車牌號碼ＦＺ－九四八
    號營業大客車，有於九十四年十二月十三日八時五十六分許
    ，有臨時停車在劃有紅線路段之臺北市○○路○段五十八號
    前搭載旅客。雖其辯稱係駕駛和欣公司之營業大客車按「經
    同意之營業路線及設站處所」搭載旅客，並無違規云云。然
    查，臺北市○○路○段原為長途客運車起迄總站，臺北市政
    府為落實推動城際客運轉運站政策，及減少大客車於臺北市
    市區道路繞行及於路側密集設站衍生之交通、環境、噪音及
    居住品質問題等，．．．，推動國道客運臺北總站，就相同
    範圍進行管制事宜。臺北市政府交通局業於九十二年四月八
    日發函預告各業者臺北車站周邊即將進行管制。再於九十三
    年二月十日公告並轉知業者「臺北車站周邊國道客運及公路
    客運設站管制區○○○○段）－禁止新設站位。」；九十三
    年十一月二十二日公告並轉知業者「臺北車站周邊國道客運
    及公路客運設站管制區○○○○段）－撤除現有路側站位（
    自國道客運臺北總站起用日起實施，得有緩衝三個月）。」
    ；九十四年八月二日國道客運臺北總站路線調整計畫呈報交
    通部，並副知各業者重申管制事宜；九十四年八月十六日國
    道客運臺北總站啟用；九十四年九月十六日函知各業者，自
    九十四年十一月十六日起開始管制；九十四年十一月十四日
    公告並轉知業者「臺北車站周邊國道客運及公路客運設站管
    制區○○○○段）－撤除現有路側站位實施日期自九十四年
    十一月十六日起。」；九十四年十一月九日赴現場各業者站
    牌處張貼公告；九十四年十一月十五日第二次赴現場各業者
    站牌處張貼公告；九十四年十一月十六日開啟管制及執法，
    有臺北市政府警察局大同分局九十五年一月二日北市警同分
    交字第０九四三四五七０五００號函在卷可按。是受處分人
    前揭停車處所，業於九十四年十一月十六日起即不得再行臨
    時停車搭載旅客。又臺北市政府交通局並已多次公告，及至
    現場各業者站牌處揭示公告，受處分人及其所屬公司不得諉
    為不知，堪認受處分人確有於前揭時地，違規臨時停車。綜
    上所述，依前揭道路交通安全規則第一百十一條第一項第三
    款之規定在設有禁止臨時停車標誌、標線處所不得臨時停車
    ，受處分人竟仍於前揭時地臨時停車，異議意旨以其係依「
    經同意之營業路線及設站處所」搭載旅客云云，尚不足採，
    其違規事實，足堪認定。則原處分機關爰引道路交通管理處
    罰條例第五十五條第一項第三款之規定裁處受處分人新臺幣
    三百元罰鍰，並無不當，本件異議為無理由，應予駁回。
四、據上論斷，應依道路交通案件處理辦法第十九條，裁定如主
    文。
中    華    民    國    95    年    2     月    6     日
                  交通法庭法  官  陳秋錦
以上正本證明與原本無異
如不服本裁定，應於裁定送達後5日內，向本院提出抗告狀 (須
附繕本)。
中    華    民    國    95    年    2     月    9     日
                          書記官  于淑真


司法院資訊處製作；財團法人民間司法改革基金會備份。
